臺灣臺北地方法院民事判決　　　　　　　96年度訴字第3668號
原　　　告　永豐商業銀行股份有限公司
法定代理人　乙○○
訴訟代理人　甲○○
被　　　告　丙○○
上列當事人間清償借款事件，本院於中華民國96年6月14日言詞
辯論終結，判決如下：
    主  文
被告應給付原告新台幣伍拾陸萬伍仟柒佰肆拾貳元，及自民國九
十五年十一月十一日起至清償日止，按年息百分之十點○三計算
之利息，暨自民國九十五年十二月十一日起至清償日止，其逾期
在六個月以內者，按上開利率百分之十，逾期超過六個月者，按
上開利率百分之二十計算之違約金。
訴訟費用由被告負擔。
    事實及理由
一、原告起訴主張：
（一）台北國際商業銀行股份有限公司因與永豐商業銀行股份有
      限公司合併，由永豐商業銀行股份有限公司為存續公司，
      並更名為永豐商業銀行股份有限公司等情，有卷附行政院
      金融監督管理委員會95年11月13日金管銀(六)字第095004
      76730號函附卷可參。
（二）被告丙○○於民國94年5月12日向原告借款新台幣（下同
      ）70萬元，借期自94年5月12日起至99年5月12 日止，共
      60期，利息自貸放日起，前48期依原告公告之定儲利率指
      數加碼年率7.89％，第49期起，依原告公告之定儲利率指
      數加碼年率3.39％，均按月機動計息（借據第4條），約
      定自第一期起，本息平均攤還，並約定遲延履行時，除按
      上開利率計息外，逾期在6個月以內者，按上開利率10％
      ，逾期超過6個月部分者，按上開利率20％計付違約金（
      借據第5條），詎被告對前開貸款本息繳至95年7月12日，
      後參與債務協商與本行立有協議書約定自95年11月起每月
      10日前按月繳款至清償日止。惟自95年11月10日後被告即
      毀諾未依約繳款，迄今尚欠本金565,742元及利息未為清
      償，依協議書第3條約定債務應視為到期，並回復原契約
      約定辦理，故依原借據第3條之約定原告本於消費借貸之
      法律關係，自得對被告請求一次給付所欠本金及其利息、
      違約金等情。並聲明：如主文第1項所示。
三、被告對原告主張消費借貸之事實及原告請求金額並不爭執，
    惟抗辯目前並無資力償還債務，故聲明駁回原告之訴。
四、按借用人應於約定期間內，返還與所借用物種類、品質、數
    量相同之物，民法第478條定有明文，而本件原告就其主張
    之事實，業據其提出與所述相符之借據、約定書、歷史往來
    帳務資料查詢單、利率變動表等影本為證，而被告對此亦不
    爭執，自堪信為真實。從而，原告依消費借貸契約請求被告
    給付565,742元及如主文第1項所示之利息，為有理由，應予
    准許。
五、據上論結，本件原告之訴為有理由，依民事訴訟法第78條，
    判決如主文。
中　　華　　民　　國　　96　　年　　6 　　月　　28　　日
                  民事第二庭  法  官  吳淑惠
以上正本係照原本作成。
如對本判決上訴，須於判決送達後廿日內向本院提出上訴狀
中　　華　　民　　國　　96　　年　　6 　　月　　29　　日
                              書記官  蔡凱如
